臺灣板橋地方法院交通事件裁定　　　　100年度交聲字第142號
原處分機關　交通部公路總局臺北區監理所板橋監理站
異　議　人　黃心治
即受處分人
上列受處分人即異議人因違反道路交通管理處罰條例案件，對於
交通部公路總局臺北區監理所板橋監理站民國99年11月29日所為
之板監裁字第裁41-G9H181804號裁決處分，聲明異議，本院裁定
如下：
    主    文
原處分撤銷。
黃心治在設有禁止停車標誌之處所停車，處罰鍰新臺幣陸佰元。
    理    由
一、原處分意旨略以：異議人即受處分人黃心治所有之車牌號碼
    ICZ-307 號普通重型機車，於民國98年11月1 日上午9 時33
    分許，因停放於臺中市○○街（中賓停車場旁人行道），經
    臺中市警察局第二分局文正派出所員警（下稱舉發機關），
    以係屬「在設有禁止停車標誌之處所停車」，予以拍照後，
    以臺中市警察局中市警交字第G9H181804 號舉發違反道路交
    通管理事件通知單逕行舉發，嗣異議人雖提出申訴，然經交
    通部公路總局臺北區監理所板橋監理站（下稱原處分機關）
    函請舉發機關查證後，仍認異議人違規屬實，且已逾應到案
    期限60日以上，原處分機關乃於99年11月29日，依道路交通
    管理處罰條例第56條第1 項第4 款及違反道路交通管理事件
    統一裁罰基準表等規定，裁處異議人罰鍰新臺幣（下同）90
    0 元。
二、異議人異議意旨略以：該通知單上記載之「汽車所有人」與
    舉發之照片（機車）完全不同，自屬無效之通知單，並於到
    案期限內，向台中市長等反應過，然都拒談該通知單之形式
    問題（即汽車與機車不同），故不服原裁決處分，爰依法聲
    明異議云云。
三、按汽車駕駛人停車時，在設有禁止停車標誌之處所停車者，
    處600 元以上1,200 元以下罰鍰，道路交通管理處罰條例第
    56條第1 項第4 款定有明文；又所謂「汽車」，係指在道路
    上不依軌道或電力架線而以原動機行駛之車輛（包括機器腳
    踏車），依據道路交通管理處罰條例第92條第1 項所授權訂
    立之道路交通安全規則第2 條第1 項第1 款亦有規定，故機
    車駕駛人如有上開違規情形，同有前開處罰規定之適用；復
    按機器腳踏車，在設有禁止停車標誌、標線之處所停車，嗣
    為警逕行舉發，而未逾舉發通知單上所載之應到案日期到案
    ，經主管機關調查後仍認定有上開違規行為者，依違反道路
    交通管理事件統一裁罰基準表規定，須處以600 元之罰鍰；
    經查：
(一)、本件異議人即受處分人黃心治所有之車牌號碼ICZ-307 號普
    通重型機車，因於98年11月1 日上午9 時33分許，停放於臺
    中市○○街（中賓停車場旁人行道），經臺中市警察局第二
    分局文正派出所員警，認有「在設有禁止停車標誌之處所停
    車」之違規行為而逕行舉發等情，有臺中市警察局中市警交
    字第G9H181804 號舉發違反道路交通管理事件通知單及採證
    照片等在卷可佐；茲異議人對其所有系爭機車於上述時地，
    在設有禁止停車標誌處所停車之違規事實亦不爭執，足認異
    議人所有之上開機車於前揭時地確有上述違規事實。
(二)、異議人雖執前詞置辯；然所謂「汽車」，係指在道路上不依
    軌道或電力架線而以原動機行駛之車輛（包括機器腳踏車）
    ，依據道路交通管理處罰條例第92條第1 項所授權訂立之道
    路交通安全規則第2 條第1 項第1 款定有明文，故機車駕駛
    人如有上開違規情形，同有前開處罰規定之適用，業如前述
    ，是異議人所有之上開機車於前揭時地既確有上述違規事實
    ，則舉發機關員警因於系爭舉發違反道路交通管理事件通知
    單上被通知人欄位中之「汽車所有人」一欄予以勾選，自屬
    有據，異議人以前詞置辯，容有誤會。
(三)、惟按本條例所定罰鍰之處罰，受處罰人接獲違反道路交通管
    理事件通知單後，於15日內得不經裁決，逕依第92條第3 項
    之罰鍰基準規定，向指定之處所繳納結案；不服舉發事實者
    ，應於15日內向處罰機關陳述意見，其不依通知所定期限前
    往指定處所聽候裁決，且未依規定期限繳納罰鍰結案或向處
    罰機關陳述意見者，處罰機關得逕行裁決之，道路交通管理
    處罰條例第9 條第1 項定有明文；茲本件異議人前開交通違
    規事件之應到案日期為98年12月10日前，此核諸前揭本件舉
    發違反道路交通管理事件通知單上之記載甚明，而異議人前
    於98年11月25日、98年12月18日即已擬具陳述書先後向台中
    市長、警政署陳述其對於上開舉發通知單之意見，並經臺中
    市警察局第二分局於98年12月24日以中分二警交字第098003
    7968號書函說明查證過程及意見（副本與原處分機關），此
    有卷附陳述書、臺中市警察局第二分局98年12月24日中分二
    警交字第0980037968號書函可稽，是異議人前於98年11月25
    日、98年12月18日雖非逕向原處分機關陳述意見，然基於行
    政機關之一體性，應寬認其陳述之意見於應到案日期前已輾
    轉告知原處分機關，即可認異議人業於應到案日期前陳述意
    見，則原處分機關遽以異議人逾應到案期限60日以上未依規
    定到案為由，逕行裁處異議人最高額罰鍰900 元，即有未洽
    。
四、綜上所述，本件異議人於前揭時、地，有「在設有禁止停車
    標誌之處所停車」之違規行為，事證明確，堪以認定，異議
    人以前詞置辯，固屬無理由，惟原處分既有上開可議之處，
    自應由本院撤銷原處分，另裁定如主文第二項所示，以昭審
    慎。
據上論斷，應依道路交通事件處理辦法第19條前段，裁定如主文
中    華    民    國   100    年    1     月    10    日
                  交通法庭法  官  陳明偉
以上正本證明與原本無異
如不服本裁定應於送達後5 日內向本院提出抗告狀
                          書記官  陳玉心
中    華    民    國   100    年    1     月    10    日